最　高　行　政　法　院　裁　定
　　　　　　　　　　　　　　　　　　 94年度裁字第02112號
抗　告　人　甲○○
相　對　人　內政部警政署入出境管理局
代　表　人　乙○○
上列抗告人因與相對人間居留事件，對於中華民國93年8月30日臺
北高等行政法院92年度訴字第4880號裁定提起抗告，本院裁定如
下︰
　　主  文
抗告駁回。
抗告訴訟費用由抗告人負擔。
　　理  由
一、按抗告法院認抗告為不合法或無理由者，應為駁回抗告之裁
    定。次按訴願法第77條第6款規定，行政處分已不存在者，
    應為不受理之決定。又行政訴訟法第4條第1項固規定，人民
    因中央或地方機關之違法行政處分，認為損害其權利或法律
    上之利益，經依訴願法提起訴願而不服其決定，得向高等行
    政法院提起撤銷訴訟，惟必以該行政處分現尚有效存在為前
    提，若該行政處分業經變更或撤銷而不復存在，則受處分人
    即不備提起行政訴訟之要件。另提起撤銷訴訟，須以經過合
    法訴願為其前提，其未經過合法訴願程序，遽行提起行政訴
    訟，自非法之所許。
二、查本件抗告人因與相對人間居留事件，不服訴願機關為不受
    理決定，向原審法院提起行政訴訟。原裁定則以：抗告人因
    不服相對人民國92年4月16日境孝玲字第0920037890號處分
    書撤銷抗告人居留許可之處分，提起訴願，案經相對人重新
    審查，以92年7月18日境孝玲字第0920059529號處分書廢止
    抗告人居留許可，並撤銷原行政處分。則原行政處分既已經
    相對人撤銷而不存在，抗告人對原行政處分提起訴願，訴願
    決定為不受理之決定，並無不合，抗告人復提起本件訴訟，
    於法顯有未合。又抗告人雖於92年11月20日所提出之行政訴
    訟補正狀，事實理由欄內表明不服相對人92年7月18日境孝
    玲字第0920059529號廢止居留許可處分，如抗告人係請求撤
    銷該廢止居留許可之處分，亦因抗告人就此部分未經訴願程
    序，此部分之訴訟，仍非合法，因予裁定駁回抗告人之訴。
    揆諸首揭說明，原裁定並無不合。抗告意旨仍執詞抗告人雖
    曾於91年4月30日與婆婆余月村發生衝突，觸犯傷害刑責，
    惟余月村已表明原諒抗告人，並經台灣高雄地方法院91年護
    易字第229號刑事判決拘役40日，緩刑2年，顯見抗告人雖拘
    留期間受刑之宣告，惟惡性非大，侵害法益甚輕，且受緩刑
    宣告確定，抗告人之夫及婆婆均陳情請求從寬處理，此與大
    陸地區人民在台灣地區定居或居留許可辦法第13條之1第1項
    第5款及同條第4項規範意旨尚非相符，相對人逕為不許可處
    分，顯非妥適，亦與比例原則相違，爰請廢棄原裁定，撤銷
    訴願決定及原處分等語。惟查相對人92年4月16日境孝玲字
    第0920037890號原行政處分既撤銷而不存在；而抗告人如係
    請求撤銷相對人92年7月18日境孝玲字第0920059529號廢止
    居留許可處分，亦因抗告人就此部分未經訴願程序，此部分
    之訴訟，仍非合法，有如前述。是本件抗告仍難認為有理由
    ，應予駁回。
三、依行政訴訟法第104條、民事訴訟法第95條、第78條，裁定
    如主文。
中　　華　　民　　國　　94　　年　　10　　月　 20 　　日
                  第三庭審判長法  官　徐　樹　海
                              法  官　吳　錦　龍
                              法  官　黃　合　文
                              法  官　林　茂　權
                              法  官  鄭  小  康
以  上  正  本  證  明  與  原  本  無  異
中　　華　　民　　國　　94　　年　　10　　月　　20　　日
　　　　　　　　　　　　　　　書記官　王　褔　瀛
